【裁判字號】    99,訴,92
【裁判日期】    990521
【裁判案由】    毒品危害防制條例
【裁判全文】
臺灣基隆地方法院刑事判決                99年度訴字第92號
公  訴  人  臺灣基隆地方法院檢察署檢察官
被      告  戊○○
指定辯護人  李韶生律師
上列被告因違反毒品危害防制條例案件，經檢察官提起公訴（98
年度偵字第5613號）暨移請併案審理（99年度偵字第1240號），
並提出補充理由書（99年度蒞字第488 號），本院判決如下：
    主  文
戊○○犯如附表壹、貳所示之罪，各處如附表壹、貳所示之刑（
含主刑、從刑）。應執行有期徒刑年陸月，扣案之第三級毒品
愷他命壹盒（驗餘含盒毛重拾玖點陸捌公克）併同無法完全析離
之外盒壹個、愷他命拾包（驗餘含袋總毛重壹佰貳拾點肆貳
公克）併同無法完全析離之包裝袋拾個、ＥＬＩＹＡ牌雙卡行
動電話壹具（含電池壹個、門號0000000000號及00
00000000號ＳＩＭ卡共貳枚）、電子磅秤壹臺、分裝夾
鍊袋壹小袋、三號包裝夾鍊袋壹袋、０號包裝夾鍊袋壹袋、００
號包裝夾鍊袋袋及販賣毒品所得新臺幣肆佰元均沒收。未扣案
之販賣毒品所得新臺幣捌仟肆佰元沒收，如全部或一部不能沒收
時，以其財產抵償之。
    事  實
一、戊○○明知愷他命（即Ketamine，俗稱Ｋ他命）係毒品危害
    防制條例列管之第三級毒品，不得非法販賣、轉讓，竟基於
    販賣第三級毒品愷他命以營利之犯意，於附表壹編號一至十
    一所示時間、地點，以附表壹編號一至十一所示交易方式、
    價格及數量，販賣愷他命予潘世傑、丁○○、丙○○及陳麒
    文而牟利。戊○○另基於無償轉讓第三級毒品愷他命之犯意
    ，於民國98年2 、3 月間某日，在基隆市○○路71號3 樓戊○○經常出入之處所，由戊○○將摻有愷他命之香菸交予甲○○，供甲○○吸食，以此方式無償轉讓愷他命予甲○○一
    次（即附表貳所示）；此後，戊○○並基於販賣愷他命以營
    利之犯意，於附表壹編號十二至十四所示時間、地點，以附
    表壹編號十二至十四所示交易方式、價格及數量，販賣愷他
    命予甲○○而牟利。嗣因員警獲悉相關情資，聲請取得本院
    核發之搜索票，於98年12月17日持前揭搜索票，至戊○○位
    於基隆市○○區○○路306 號住處及上開愛三路71號3 樓其
    經常出入之處所執行搜索，在前述愛三路71號3 樓扣得其所
    有愷他命1 盒（驗前含盒毛重19.73 公克，驗前純質淨重2.
    01公克，驗餘含盒毛重19.68 公克）、愷他命30包（驗前含
    袋總毛重123.65公克，驗前總純質淨重112.15公克，驗餘含
    袋總毛重123.42公克）、分裝夾鍊袋1 小袋、3 號包裝夾鍊
    袋1 袋、0 號包裝夾鍊袋1 袋、00號包裝夾鍊袋3 袋、附表
    壹編號十四之販賣毒品所得新臺幣（下同）400 元、電子磅
    秤1 臺、ELIYA 牌雙卡行動電話1 具（含電池1 個、門號00
    00000000號及0000000000號SIM 卡共2 枚），及與本案無關
    之硫酸納粉末1 包、施用愷他命器具（含吸食盤、攪拌片、
    吸管、攪拌杓子）、索尼愛立信牌行動電話1 支（含門號00
    00000000號SIM 卡1 枚）、本票7 張、空白本票25張、借據
    1 張、現金52,700元暨藥錠34顆。
二、案經內政部警政署刑事警察局移請臺灣基隆地方法院檢察署
    檢察官偵查起訴。
    理  由
一、證據能力之說明：
  (一)被告戊○○於警詢及檢察官偵訊時之供述，被告及辯護人於
    本院準備及審判程序中均未爭執證據能力，且無事證顯示係
    違法取得而致其供述任意性有所疑義，對被告自屬有證據能
    力。
  (二)證人潘世傑、丁○○、丙○○、陳麒文及甲○○於偵查中向
    檢察官所為之陳述，均經具結，且無事證顯示有何顯不可信
    之情況存在，依刑事訴訟法第159 條之1 第2 項規定，自均
    得作為本案證據。
  (三)按被告以外之人於審判外之陳述，雖不符刑事訴訟法第 159
    條之1 至之4 等四條之規定，而經當事人於審判程序同意作
    為證據，法院審酌該言詞陳述或書面陳述作成時之情況，認
    為適當者，亦得為證據；當事人、代理人或辯護人於法院調
    查證據時，知有刑事訴訟法第159 條第1 項不得為證據之情
    形，而未於言詞辯論終結前聲明異議者，視為有前項之同意
    ，同法第159 條之5 定有明文。其立法意旨在於傳聞證據未
    經當事人之反對詰問予以核實，原則上先予排除。惟若當事
    人已放棄反對詰問權，於審判程序中表明同意該等傳聞證據
    可作為證據，或於言詞辯論終結前未聲明異議，基於尊重當
    事人對傳聞證據之處分權，及證據資料愈豐富，愈有助於真
    實發見之理念，且強化言詞辯論主義，使訴訟程序得以順暢
    進行，上開傳聞證據亦均具有證據能力。查證人潘世傑、丁○○、丙○○、陳麒文及甲○○於警詢中之證言，均屬被告
    以外之人於審判外之陳述，依全部卷證資料顯示，該等供述
    證據作成之狀態並無違背個人意思或其他違法取供之情形，
    且檢察官、被告及辯護人於本院準備程序均已明確表示對於
    證據能力部分無意見，於本院審判程序亦不爭執證據能力及
    真實性，本院審酌該等陳述均屬事實認定之重要依據，認為
    以之作為本案之證據均屬適當，故應認均具有證據能力。
  (四)按現行刑事訴訟法關於「鑑定」之規定，除選任自然人充當
    鑑定人外，另設有囑託機關鑑定制度。依同法第198 條、第
    208 條之規定，不論鑑定人或鑑定機關、團體，固均應由法
    院、審判長、受命法官或檢察官視具體個案之需要而為選任
    、囑託，並依第206 條之規定，提出言詞或書面報告，始符
    合同法第159 條第1 項所定得作為證據之「法律有規定」之
    情形。否則所為之鑑定，仍屬傳聞證據。然於司法警察機關
    調查中之案件，為因應實務上，或因量大、或有急迫之現實
    需求，併例行性當然有鑑定之必要者，例如毒品之種類與成
    分、尿液之毒品反應，或者槍彈有無殺傷力等鑑定，基於檢
    察一體原則，得由該管檢察長對於轄區內之案件，以事前概
    括選任鑑定人或囑託鑑定機關、團體之方式，俾便轄區內之
    司法警察官、司法警察對於調查中之此類案件，得即時送請
    先前已選任之鑑定人或囑託之鑑定機關、團體實施鑑定，以
    求時效。此種由檢察機關概括選任鑑定人或概括囑託鑑定機
    關、團體，再轉知司法警察官、司法警察於調查犯罪時參考
    辦理之作為，法無明文禁止，係為因應現行刑事訴訟法增訂
    傳聞法則及其例外規定之實務運作而為。而此種由司法警察
    官、司法警察依檢察官所概括選任之鑑定人或囑託鑑定機關
    、團體所為之鑑定結果，與檢察官選任或囑託為鑑定者，性
    質上並無差異，同具有證據能力（最高法院96年度臺上字第
    2860號判決意旨參照）。查內政部警政署刑事警察局於99年
    3 月15日出具之刑鑑字第0990028108號鑑定書，係內政部警
    政署刑事警察局依檢察機關概括授權而自行執行鑑定職務所
    出具之書面鑑定報告（該局國際刑警科查獲本案後，送請該
    局鑑識科進行鑑定），揆諸上揭說明，自屬有證據能力。
  (五)本判決所引用之通訊監察譯文，係員警依本院核發之通訊監
    察書據以實施通訊監察而取得，檢察官、被告及辯護人於本
    院準備程序均已明確表示對於證據能力部分無意見，於本院
    審判程序亦不爭執證據能力及真實性。上開通訊監察符合通
    訊保障及監察法之法定程序，其譯文應具有證據能力。
二、實體事實之認定：
  (一)上揭犯罪事實，業據被告於警詢、偵訊、本院準備程序及審
    判程序中自白承認，且有證人潘世傑、丁○○、丙○○、陳
    麒文及甲○○分別於警詢、偵訊或本院審判程序中證述之證
    言及通訊監察譯文在卷足稽（詳如附表所載），並有白色粉
    末1 盒、細晶體30包、分裝夾鍊袋1 小袋、3 號包裝夾鍊袋
    1 袋、0 號包裝夾鍊袋1 袋、00號包裝夾鍊袋3 袋、現金40
    0 元、電子磅秤1 臺、ELIYA 牌雙卡行動電話1 具（含電池
    1 個、門號0000000000號及0000000000號SIM 卡共2 枚）扣
    案可憑。前揭白色粉末1 盒及細晶體30包，經送請內政部警
    政署刑事警察局進行鑑定，該局將之分別編號為A1、A2至A3
    1 ，鑑定之結果：(1)編號A1，經檢視為白色粉末，驗前含盒
    毛重19.73公克（包裝塑膠盒重17.65公克），取0.05公克鑑
    定用罄，餘2.03公克，檢出愷他命成分，純度約97% ，驗前
    純質淨重2.01公克； (2)編號A2至A16，經檢視均為米白色細
    晶體，外觀型態均相似，驗前含袋總毛重103.99公克（包裝
    塑膠袋總重4.00公克），隨機抽取編號A5鑑定，編號A5淨重
    0.70公克，取0.11公克鑑定用罄，餘0.59公克，檢出愷他命
    成分，純度約96%，依前開抽測純度值，推估A2至A16均含愷
    他命，驗前總純質淨重95.99公克； (3)編號A17至A31，經檢
    視均為白色細晶體，外觀型態均相似，驗前含袋總毛重19.6
    6公克（包裝塑膠袋總重3.00公克），隨機抽取編號A17鑑定
    ， 編號A17淨重2.77公克，取0.12公克鑑定用罄，餘2.65公
    克，檢出愷他命成分，純度約97% ，依前開抽測純度值，推
    估A17至A31均含愷他命，驗前總純質淨重16.16 公克等情，
    有該局於99年3 月15日出具之刑鑑字第0990028108號鑑定書
    在卷可參（本院卷第95至102 頁），足認前揭白色粉末1 盒
    及細晶體30包均為愷他命無誤。又檢察官於起訴書就被告販
    賣愷他命予證人潘世傑、丁○○及甲○○之次數，雖分別載
    為3至4次、4至5次、3至4次，致起訴範圍未臻明確，惟公訴
    檢察官已提出補充理由書並當庭敘明被告販賣愷他命予各證
    人之次數係如附表壹所示（本院卷第150 頁），並經被告確
    認無誤，足認本案事證明確，被告如附表壹之販賣犯行及如
    附表貳之轉讓犯行均堪以認定。
三、論罪科刑：
  (一)按依刑法第2 條第1 項規定，比較適用最有利於行為人之法
    律時，應就罪刑有關之一切情形，綜其全部之結果，而為比
    較，再適用有利於行為人之法律處斷，且應就罪刑有關之一
    切情形，比較其全部之結果，而為整個之適用，不能割裂而
    分別適用有利之條文。查被告為附表壹所示各販賣行為及附
    表貳所示轉讓行為後，毒品危害防制條例有部分條文於98年
    5 月20日修正公布，並自98年11月20日起施行，其中第4 條
    第3 項於修正前係規定：「製造、運輸、販賣第三級毒品者
    ，處5 年以上有期徒刑，得併科新臺幣5 百萬元以下罰金。
    」於修正後則規定：「製造、運輸、販賣第三級毒品者，處
    5 年以上有期徒刑，得併科新臺幣7 百萬元以下罰金。」將
    販賣第三級毒品罪關於罰金刑之上限予以提高。至於第8 條
    第3 項轉讓第三級毒品罪之條文內容則無任何變更。而該條
    例第17條於修正後增定第2 項：「犯第4 條至第8 條之罪於
    偵查及審判中均自白者，減輕其刑。」其立法意旨，係為藉
    此鼓勵行為人及時悔悟，並早日發現真實，節省司法資源。
    查愷他命係屬毒品危害防制條例第2 條第2 項第3 款所列之
    第三級毒品，被告就附表壹各次販賣行為，均係觸犯毒品危
    害防制條例第4 條第3 項之販賣第三級毒品罪，就附表貳之
    轉讓行為，則係觸犯同條例第8 條第3 項之轉讓第三級毒品
    罪。若本院整體適用修正前之毒品危害防制條例，修正前毒
    品危害防制條例第4 條第3 項關於罰金部分之法定刑雖然較
    輕，然被告將無適用上述新增訂減刑規定之餘地；反之，若
    本院整體適用修正後之毒品危害防制條例，修正後毒品危害
    防制條例第4 條第3 項雖將罰金刑之上限提高，然被告就附
    表壹各次販賣第三級毒品之犯行及附表貳轉讓第三級毒品之
    犯行，均可適用上述新增訂第17條第2 項規定予以減輕其刑
    ，顯屬較為有利。經綜合比較結果，應認被告就附表壹、貳
    所示各犯行，均應適用修正後毒品危害防制條例之規定，始
    屬適法。是核被告就附表壹共14次販賣行為，各次皆係犯修
    正後毒品危害防制條例第4 條第3 項之販賣第三級毒品罪；
    就附表貳所為，係犯修正後毒品危害防制條例第8 條第3 項
    之轉讓第三級毒品罪。又被告於本院審理中供承：扣案之愷
    他命，是伊在第三次賣給甲○○之前即已購入，該批愷他命
    尚未開始出售等語（本院卷第148 頁），足認被告於遭查獲
    時持有之愷他命（純值淨重達114.16公克，計算式：2.01＋
    95.99＋16.16＝114.16）係在附表壹編號十四之販賣行為發
    生前業已購入，該批愷他命與附表壹編號十四售予證人甲○○之愷他命，雖係於不同時間購入致持有之起始時點不同，
    然於同時持有之際（即持有期間重疊之際），其持有行為即
    已混同為一個持有行為，則其持有後進而販賣之結果，其持
    有第三級毒品純質淨重達20公克以上之低度行為，應為其附
    表壹編號十四販賣之高度行為所吸收，不另論罪。
  (二)檢察官以99年3 月30日基檢達清99偵字第1240號函移請併案
    審理之犯罪事實（即99年度偵字第1240號移送併辦意旨書）
    ，與檢察官起訴書所載之犯罪事實完全相同，本院自應併予
    審理。
  (三)被告所犯如附表壹所示14次之販賣第三級毒品犯行及如附表
    貳所示1 次之轉讓第三級毒品犯行，各次犯行之間，犯意各
    別，行為互殊，應予分論併罰。
  (四)按同為販賣第三級毒品之人，其原因動機不一，犯罪情節未
    必盡同，或有大盤毒梟者，抑或中、小盤之分，甚或僅止於
    吸毒者友儕間為求互通有無等情形者亦有之，其販賣行為所
    造成危害社會之程度自屬有異，法律針對此類犯罪所設之法
    定最低本刑均為有期徒刑5 年，不可謂不重。本案被告販賣
    第三級毒品之次數雖達14次，然對象僅有5 人，每次販賣之
    毒品數量甚微，獲利不多，所為均係小額交易，應係毒品交
    易之下游，其惡性顯然低於大量走私進口或長期販賣毒品之
    「大盤」、「中盤」毒販，對於他人及國家社會侵害之程度
    非屬重大，因認被告各次販賣之犯罪情節非重，縱對其所犯
    各販賣第三級毒品罪量處法定最低刑度，均仍嫌過重，依一
    般國民生活經驗法則，實屬情輕法重，而有堪可憫恕之情狀
    ，併參酌檢察官於起訴書中亦表明請求適用刑法第59條規定
    之意見，爰依刑法第59條規定，就被告各次販賣第三級毒品
    之犯行，均予減輕其刑。
  (五)被告遭員警查獲後，於警詢中即坦承有多次販賣愷他命營利
    之行為（98年度偵字第5613號卷一第6、7頁），於檢察官偵
    訊中，經檢察官訊問其有無出售愷他命予證人丙○○之際，
    亦自白確有如附表壹編號九、十所示販賣愷他命予證人丙○○之情事；嗣檢察官依員警整理之卷證資料，傳訊證人潘世
    傑、丁○○、陳麒文及甲○○到庭，經前揭四位證人具結並
    證述被告曾有附表壹編號一至八、十一至十四之有償販賣行
    為及附表貳之無償轉讓行為後，檢察官旋即終結偵查提起公
    訴，並未於偵查終結前，再次提訊被告，就該四位證人證述
    之內容，逐一向被告確認是否屬實。而被告於99年2 月12日
    起訴移審後受本院訊問時，就起訴書所載全部犯罪事實均表
    示認罪，並無任何爭執辯解，參酌其於警詢中即坦承曾多次
    販賣愷他命營利且配合員警調查之態度，可見倘檢察官於偵
    查中曾就證人潘世傑、丁○○、陳麒文及甲○○所述內容，
    向被告逐一求證，使被告有陳述意見之機會，被告亦極有可
    能對附表壹編號一至八、十一至十四及附表貳所示犯行明示
    其承認犯罪之意。是以，被告於警詢中既曾概括承認其販賣
    犯行，於本院準備程序及審判程序亦表明承認附表壹、貳所
    載全部犯罪事實，已足使刑事訴訟程序儘早確定，參酌上開
    修正後毒品危害防制條例第17條第2 項立法意旨，檢察官於
    起訴書中亦敘及被告應有該減刑規定適用等情狀，自應從有
    利於被告之認定，認被告就附表壹編號一至十四各次販賣第
    三級毒品犯行及附表貳該次轉讓第三級毒品犯行，均符合前
    述「於偵查及審判中均自白」之要件，應適用該條項規定，
    就被告如附表壹、貳所示各次犯行，均予減輕其刑，且就附
    表壹所示各販賣犯行依法遞減之。
  (六)爰審酌被告於本案前並無刑事前案紀錄，有臺灣高等法院被
    告前案紀錄表在卷可參，其正值年輕力壯，竟因貪圖利益，
    無視國家對於杜絕毒品犯罪之禁令，仍販賣、轉讓毒品予他
    人，戕害他人身心健康，助長社會上施用毒品之不良風氣，
    惟其犯罪手段平和，犯後坦承全部犯行，態度良好且有悔悟
    之意，暨各次販賣、轉讓毒品之數量，販賣之各次獲利狀況
    等一切情狀，分別量處如主文所示之刑，並認檢察官對被告
    具體求處有期徒刑3 年8 月，併科罰金300 萬元之意見，尚
    屬過重，爰定其應執行之刑如主文所示，以資懲儆。
  (七)沒收部分：
  (1)按修正後毒品危害防制條例第11條第5 項就持有第三級毒品
    純質淨重達20公克以上者設有處罰明文，同條例第11條之 1
    第1 項並規定如無正當理由不得擅自持有第三級毒品，而該
    條例第18條第1 項後段應沒入銷燬之毒品，專指查獲施用或
    持有之第三級毒品而言，倘係查獲運輸之第三級毒品，既屬
    同條例相關法條明文規定處罰之犯罪行為，即非該條項應依
    行政程序沒入銷燬之範圍。又同條例第19條第1 項所定「供
    犯罪所用或因犯罪所得之物」，並不包括毒品本身在內，自
    亦不得援引此項規定為第三級毒品之沒收依據。然運輸第三
    級毒品既已構成犯罪，則該毒品即屬不受法律保護之違禁物
    ，是應回歸刑法之適用，依刑法第38條第1 項第1 款之規定
    沒收之。本件扣案之愷他命1盒，驗前含盒毛重為19.73公克
    ，取樣0.05公克鑑定用罄，故驗餘含盒毛重為 19.68公克（
    計算式：19.73－0.05＝19.68）；扣案之愷他命30包，驗前
    含袋總毛重為123.65公克（計算式：103.99＋19.66＝123.6
    5 ），取樣0.11公克、0.12公克鑑定用罄，故驗餘含袋總毛
    重為123.42公克（計算式：123.65－0.11－0.12＝123.42）
    ，係屬第三級毒品，為違禁物，被告於審理中自承係伊最後
    一次販賣犯行所餘，賣給甲○○之第三次係伊最後一次販賣
    犯行等語（即附表壹編號十四之犯行，參本院卷第148 頁）
    ，爰依刑法第38條第1 項第1 款規定，不問屬於被告所有與
    否，均在被告所犯附表壹編號十四販賣第三級毒品罪之主文
    下宣告沒收（鑑驗耗罄之毒品既已滅失，即毋庸宣告沒收）
    ；上開毒品之外盒1 個及外包裝袋30個，係供包裹上開毒品
    之用，縱於檢測時將上開毒品取出，勢仍有微量毒品沾附其
    上無法析離，亦有法務部調查局93年3 月19日調科壹字第09
    300113060 號函可考，均應一併依刑法第38條第1 項第1 款
    規定沒收之。扣案之分裝夾鍊袋1 小袋、3 號包裝夾鍊袋 1
    袋、0 號包裝夾鍊袋1 袋及00號包裝夾鍊袋3 袋，被告於審
    理中自承係伊所有供販賣愷他命之用所剩（本院卷第149 頁
    ），應依毒品危害防制條例第19條第1 項規定，均在被告所
    犯附表壹編號十四販賣第三級毒品罪之主文下宣告沒收。
  (2)扣案之電子磅秤1 臺，被告於審理中自承係伊所有且於附表
    壹各次販賣犯行時均有使用（本院卷第149 頁），核屬被告
    所有供犯販賣第三級毒品罪所用之物，應依毒品危害防制條
    例第19條第1 項規定，分別在被告所犯附表壹編號一至十四
    各次犯行之主文下宣告沒收。
  (3)扣案之ELIYA 牌雙卡行動電話1 具（含電池1 個、門號0000
    000000號及0000000000號SIM 卡共2 枚），被告於審理中坦
    承係伊所有，核屬被告所有供犯附表壹編號二至十四販賣第
    三級毒品罪所用之物，爰依毒品危害防制條例第19條第1 項
    規定，分別在被告所犯附表壹編號二至十四各次犯行之主文
    下宣告沒收。
  (4)按毒品危害防制條例第19條第1 項規定，犯販賣毒品罪者，
    其犯罪所得之財物均沒收之，係採義務沒收主義。故販賣毒
    品所得之對價，不問其中成本若干，利潤多少，均應全部諭
    知沒收（最高法院91年度臺上字第2419號判決要旨參照）。
    本件扣案之現金共53,100元，被告於審理中供稱：附表壹各
    次販賣毒品所得，僅其中編號十四之400 元尚未花用即遭員
    警查扣，其餘均已花用完畢等語（本院卷第149 頁），參酌
    被告係於98年12月17日遭員警查獲，附表壹各次販賣犯行又
    以編號十四係最後一次販賣行為，而編號十四係於98年11月
    間發生，可見編號一至十三之販賣犯行距離被告遭查獲之時
    點已有相當時日，其各次所獲數百至一千五百元不等之販賣
    所得已因時間經過而花用完畢，應屬合乎常理，足堪採信。
    故扣案之現金400 元，係被告犯附表壹編號十四販賣第三級
    毒品罪所得之財物，應在該次犯行之主文下宣告沒收，其餘
    扣案之現金52,700元，查無證據足資認定與本案有關，本院
    無從宣告沒收。至於被告所犯附表壹編號一至十三各次販賣
    犯行所得之財物，雖未扣案，仍應依毒品危害防制條例第19
    條第1 項規定，在被告各次販賣犯行之主文下宣告沒收，如
    全部或一部不能沒收時，以其財產抵償之。本院並於定執行
    刑時，就被告未扣案之販賣毒品所得，共計為8,400元（400
    ＋500＋500＋300＋300＋400＋1000＋1000＋1500＋1500＋3
    00＋300＋400＝8400），宣告沒收，如全部或一部不能沒收
    時，以其財產抵償之。
  (5)扣案之白色粉末1 包、施用愷他命器具（含吸食盤、攪拌片
    、吸管、攪拌杓子）、索尼愛立信牌行動電話1 支（含門號
    0000000000號SIM 卡1 枚）、本票7 張、空白本票25張、借
    據1 張及藥錠34顆，無任何證據足資認定與本案有關，且前
    揭白色粉末1 包及藥錠34顆經送請內政部警政署刑事警察局
    鑑定結果，確認前揭白色粉末僅檢出硫酸鈉成分，前揭藥錠
    34顆亦未檢出毒品成分，有該局於99年3 月15日出具之上開
    鑑定書可佐，顯非違禁物，故本院均無從宣告沒收。
據上論斷，應依刑事訴訟法第299 條第1 項前段，修正後毒品危
害防制條例第4 條第3 項、第8 條第3 項、第17條第2 項、第19
條第1 項，刑法第2 條第1 項但書、第11條前段、第59條、第51
條第5 款、第38條第1 項第1 款，判決如主文。
本案經檢察官乙○○到庭執行職務。
中    華    民    國    99    年    5     月    21    日
                  刑事第二庭  審判長法  官  陳志祥
                                    法  官  陳伯厚
                                    法  官  張婷妮
以上正本證明與原本無異。
如不服本判決應於收受送達後10日內向本院提出上訴書狀，並應
敘述具體理由；其未敘述上訴理由者，應於上訴期間屆滿後20日
內向本院補提理由書（均須按他造當事人之人數附繕本）「切勿
逕送上級法院」。
中    華    民    國    99    年    5     月    21    日
                                    書記官  李繼業
附錄本案論罪科刑法條
修正後（即現行）毒品危害防制條例第4條第3項
製造、運輸、販賣第三級毒品者，處5 年以上有期徒刑，得併科
新臺幣7 百萬元以下罰金。
現行毒品危害防制條例第8條第3項
轉讓第三級毒品者，處3 年以下有期徒刑，得併科新臺幣30萬元
以下罰金。
附表壹：（販賣愷他命部分）
┌──┬────┬────┬────┬───────────┬─────────┬──────────────┐
│編號│交易對象│交易時間│交易地點│ 交易方式、價格及數量 │卷 附 相 關 證 據 │主  文（所犯罪名及所處之刑）│
│    │        │（民國）│        │ （價格單位：新臺幣） │                  │                            │
├──┼────┼────┼────┼───────────┼─────────┼──────────────┤
│一  │潘世傑  │94年間某│基隆市廟│因潘世傑透過友人介紹認│證人潘世傑於警詢│戊○○販賣第三級毒品，處有期│
│    │（售予潘│日      │口附近  │識戊○○後，得知戊○○│  中之證言（98年度│徒刑壹年陸月。扣案之電子磅秤│
│    │世傑之第│        │        │有對外販售愷他命，兩人│  偵字第5613號卷二│壹臺沒收。未扣案之販賣毒品所│
│    │一次）  │        │        │相約見面，由戊○○將含│  第49至53頁）    │得新臺幣肆佰元沒收，如全部或│
│    │        │        │        │袋重一公克之愷他命交予│證人潘世傑於偵訊│一部不能沒收時，以其財產抵償│
│    │        │        │        │潘世傑，並向潘世傑收取│  中之證言（98年度│之。                        │
│    │        │        │        │四百元。              │  偵字第5613號卷二│                            │
│    │        │        │        │                      │  第102 頁）      │                            │
├──┼────┼────┼────┼───────────┼─────────┼──────────────┤
│二  │潘世傑  │98年間某│基隆市廟│戊○○以其持用之行動電│同上              │戊○○販賣第三級毒品，處有期│
│    │（售予潘│日（98年│口附近  │話門號0000000000號及09│                  │徒刑壹年陸月。扣案之ELIYA 牌│
│    │世傑之第│11月以前│        │00000000號，與潘世傑使│                  │雙卡行動電話壹具（含電池壹個│
│    │二次）  │）      │        │用之行動電話門號095543│                  │、門號0000000000號│
│    │        │        │        │8738號聯繫，兩人相約見│                  │及0000000000號ＳＩ│
│    │        │        │        │面，由戊○○將含袋重一│                  │Ｍ卡共貳枚）及電子磅秤壹臺均│
│    │        │        │        │公克之愷他命交予潘世傑│                  │沒收。未扣案之販賣毒品所得新│
│    │        │        │        │，並向潘世傑收取五百元│                  │臺幣伍佰元沒收，如全部或一部│
│    │        │        │        │。                    │                  │不能沒收時，以其財產抵償之。│
├──┼────┼────┼────┼───────────┼─────────┼──────────────┤
│三  │潘世傑  │98年間某│基隆市廟│戊○○以其持用之行動電│同上              │戊○○販賣第三級毒品，處有期│
│    │（售予潘│日（98年│口附近  │話門號0000000000號及09│                  │徒刑壹年陸月。扣案之ELIYA 牌│
│    │世傑之第│11月以前│        │00000000號，與潘世傑使│                  │雙卡行動電話壹具（含電池壹個│
│    │三次）  │）      │        │用之行動電話門號095543│                  │、門號0000000000號│
│    │        │        │        │8738號聯繫，兩人相約見│                  │及0000000000號ＳＩ│
│    │        │        │        │面，由戊○○將含袋重一│                  │Ｍ卡共貳枚）及電子磅秤壹臺均│
│    │        │        │        │公克之愷他命交予潘世傑│                  │沒收。未扣案之販賣毒品所得新│
│    │        │        │        │，並向潘世傑收取五百元│                  │臺幣伍佰元沒收，如全部或一部│
│    │        │        │        │。                    │                  │不能沒收時，以其財產抵償之。│
├──┼────┼────┼────┼───────────┼─────────┼──────────────┤
│四  │丁○○  │98年初某│基隆市愛│戊○○以其持用之行動電│證人丁○○於警詢│戊○○販賣第三級毒品，處有期│
│    │（售予黃│日      │三路71號│話門號0000000000號，與│  中之證言（98年度│徒刑壹年陸月。扣案之ELIYA 牌│
│    │任寬之第│        │附近之某│丁○○使用之行動電話門│  偵字第5613號卷二│雙卡行動電話壹具（含電池壹個│
│    │一次）  │        │寶島眼鏡│號0000000000號聯繫，兩│  第23至25頁）    │、門號0000000000號│
│    │        │        │行外    │人相約見面，由戊○○將│證人丁○○於偵訊│ＳＩＭ卡壹枚）及電子磅秤壹臺│
│    │        │        │        │含袋重一公克之愷他命交│  中之證言（98年度│均沒收。未扣案之販賣毒品所得│
│    │        │        │        │予丁○○，並向丁○○收│  偵字第5613號卷二│新臺幣佰元沒收，如全部或一│
│    │        │        │        │取三百元。            │  第32至33頁）    │部不能沒收時，以其財產抵償之│
│    │        │        │        │                      │證人丁○○於本院│。                          │
│    │        │        │        │                      │  審理中之證言（本│                            │
│    │        │        │        │                      │  院卷第131至135頁│                            │
│    │        │        │        │                      │  ）              │                            │
├──┼────┼────┼────┼───────────┼─────────┼──────────────┤
│五  │丁○○  │98年間某│基隆市愛│戊○○以其持用之行動電│同上              │戊○○販賣第三級毒品，處有期│
│    │（售予黃│日（98年│三路71號│話門號0000000000號，與│                  │徒刑壹年陸月。扣案之ELIYA 牌│
│    │任寬之第│10月以前│附近之某│丁○○使用之行動電話門│                  │雙卡行動電話壹具（含電池壹個│
│    │二次）  │）      │寶島眼鏡│號0000000000號聯繫，兩│                  │、門號0000000000號│
│    │        │        │行外    │人相約見面，由戊○○將│                  │ＳＩＭ卡壹枚）及電子磅秤壹臺│
│    │        │        │        │含袋重一公克之愷他命交│                  │均沒收。未扣案之販賣毒品所得│
│    │        │        │        │予丁○○，並向丁○○收│                  │新臺幣佰元沒收，如全部或一│
│    │        │        │        │取三百元。            │                  │部不能沒收時，以其財產抵償之│
│    │        │        │        │                      │                  │。                          │
│    │        │        │        │                      │                  │                            │
│    │        │        │        │                      │                  │                            │
│    │        │        │        │                      │                  │                            │
├──┼────┼────┼────┼───────────┼─────────┼──────────────┤
│六  │丁○○  │98年間某│基隆市愛│戊○○以其持用之行動電│同上              │戊○○販賣第三級毒品，處有期│
│    │（售予黃│日（98年│三路71號│話門號0000000000號及09│                  │徒刑壹年陸月。扣案之ELIYA 牌│
│    │任寬之第│10月以前│附近之某│00000000號，與丁○○使│                  │雙卡行動電話壹具（含電池壹個│
│    │三次）  │）      │寶島眼鏡│用之行動電話門號098925│                  │、門號0000000000號│
│    │        │        │行外    │7843號聯繫，兩人相約見│                  │及0000000000號ＳＩ│
│    │        │        │        │面，由戊○○將含袋重一│                  │Ｍ卡共貳枚）及電子磅秤壹臺均│
│    │        │        │        │公克之愷他命交予丁○○│                  │沒收。未扣案之販賣毒品所得新│
│    │        │        │        │，並向丁○○收取四百元│                  │臺幣肆佰元沒收，如全部或一部│
│    │        │        │        │。                    │                  │不能沒收時，以其財產抵償之。│
├──┼────┼────┼────┼───────────┼─────────┼──────────────┤
│七  │丁○○  │98年間某│基隆市愛│戊○○以其持用之行動電│同上              │戊○○販賣第三級毒品，處有期│
│    │（售予黃│日（98年│三路71號│話門號0000000000號及09│                  │徒刑壹年陸月。扣案之ELIYA 牌│
│    │任寬之第│10月以前│附近之某│00000000號，與丁○○使│                  │雙卡行動電話壹具（含電池壹個│
│    │四次）  │）      │寶島眼鏡│用之行動電話門號098925│                  │、門號0000000000號│
│    │        │        │行外    │7843號聯繫，兩人相約見│                  │及0000000000號ＳＩ│
│    │        │        │        │面，由戊○○將含袋重三│                  │Ｍ卡共貳枚）及電子磅秤壹臺均│
│    │        │        │        │公克之愷他命交予丁○○│                  │沒收。未扣案之販賣毒品所得新│
│    │        │        │        │，並向丁○○收取一千元│                  │臺幣壹仟元沒收，如全部或一部│
│    │        │        │        │。                    │                  │不能沒收時，以其財產抵償之。│
├──┼────┼────┼────┼───────────┼─────────┼──────────────┤
│八  │丁○○  │98年10月│基隆市愛│戊○○以其持用之行動電│同上              │戊○○販賣第三級毒品，處有期│
│    │（售予黃│間某日  │三路71號│話門號0000000000號及09│                  │徒刑壹年陸月。扣案之ELIYA 牌│
│    │任寬之第│        │附近之某│00000000號，與丁○○使│                  │雙卡行動電話壹具（含電池壹個│
│    │五次）  │        │寶島眼鏡│用之行動電話門號098925│                  │、門號0000000000號│
│    │        │        │行外    │7843號聯繫，兩人相約見│                  │及0000000000號ＳＩ│
│    │        │        │        │面，由戊○○將含袋重三│                  │Ｍ卡共貳枚）及電子磅秤壹臺均│
│    │        │        │        │公克之愷他命交予丁○○│                  │沒收。未扣案之販賣毒品所得新│
│    │        │        │        │，並向丁○○收取一千元│                  │臺幣壹仟元沒收，如全部或一部│
│    │        │        │        │。                    │                  │不能沒收時，以其財產抵償之。│
├──┼────┼────┼────┼───────────┼─────────┼──────────────┤
│九  │丙○○  │98年5 月│基隆市廟│戊○○以其持用之行動電│證人丙○○於警詢│戊○○販賣第三級毒品，處有期│
│    │（售予徐│間某日  │口附近某│話門號0000000000號，與│  中之證言（99年度│徒刑壹年陸月。扣案之ELIYA 牌│
│    │嘉寧之第│        │處      │丙○○使用之行動電話門│  偵字第1240號卷第│雙卡行動電話壹具（含電池壹個│
│    │一次）  │        │        │號0000000000號聯繫，兩│  60至67頁）      │、門號0000000000號│
│    │        │        │        │人相約見面，由戊○○將│證人丙○○於偵訊│ＳＩＭ卡壹枚）及電子磅秤壹臺│
│    │        │        │        │含袋重五公克之愷他命交│  中之證言（98年度│均沒收。未扣案之販賣毒品所得│
│    │        │        │        │予丙○○，並向丙○○收│  偵字第5613號卷一│新臺幣壹仟伍佰元沒收，如全部│
│    │        │        │        │取一千五百元。        │  第200至202頁）  │或一部不能沒收時，以其財產抵│
│    │        │        │        │                      │                  │償之。                      │
├──┼────┼────┼────┼───────────┼─────────┼──────────────┤
│十  │丙○○  │98年5 月│基隆市廟│戊○○以其持用之行動電│同上              │戊○○販賣第三級毒品，處有期│
│    │（售予徐│間某日  │口附近某│話門號0000000000號，與│                  │徒刑壹年陸月。扣案之ELIYA 牌│
│    │嘉寧之第│        │處      │丙○○使用之行動電話門│                  │雙卡行動電話壹具（含電池壹個│
│    │二次）  │        │        │號0000000000號聯繫，兩│                  │、門號0000000000號│
│    │        │        │        │人相約見面，由戊○○將│                  │ＳＩＭ卡壹枚）及電子磅秤壹臺│
│    │        │        │        │含袋重五公克之愷他命交│                  │均沒收。未扣案之販賣毒品所得│
│    │        │        │        │予丙○○，並向丙○○收│                  │新臺幣壹仟伍佰元沒收，如全部│
│    │        │        │        │取一千五百元。        │                  │或一部不能沒收時，以其財產抵│
│    │        │        │        │                      │                  │償之。                      │
├──┼────┼────┼────┼───────────┼─────────┼──────────────┤
│十一│陳麒文  │98年8 月│基隆市東│戊○○以其持用之行動電│證人陳麒文於警詢│戊○○販賣第三級毒品，處有期│
│    │        │23日    │明路「湯│話門號0000000000號，與│  中之證言（98年度│徒刑壹年陸月。扣案之ELIYA 牌│
│    │        │        │姆熊」遊│陳麒文使用之行動電話門│  偵字第5613號卷二│雙卡行動電話壹具（含電池壹個│
│    │        │        │樂場對面│號0000000000號（登記名│  第36至38頁）    │、門號0000000000號│
│    │        │        │之加油站│義人為其母朱沛蓉）聯繫│證人陳麒文於偵訊│ＳＩＭ卡壹枚）及電子磅秤壹臺│
│    │        │        │附近    │，兩人相約見面，由黃昱│  中之證言（98年度│均沒收。未扣案之販賣毒品所得│
│    │        │        │        │侖將含袋重０點五公克之│  偵字第5613號卷二│新臺幣佰元沒收，如全部或一│
│    │        │        │        │愷他命交予陳麒文，並向│  第100至101頁）  │部不能沒收時，以其財產抵償之│
│    │        │        │        │陳麒文收取三百元。    │卷附通訊監察譯文│。                          │
│    │        │        │        │                      │  （98年度偵字第56│                            │
│    │        │        │        │                      │  13號卷二第40頁）│                            │
├──┼────┼────┼────┼───────────┼─────────┼──────────────┤
│十二│甲○○  │98年2、3│基隆市愛│戊○○以其持用之行動電│證人甲○○於警詢│戊○○販賣第三級毒品，處有期│
│    │（售予周│月間某日│三路71號│話門號0000000000號，與│  中之證言（98年度│徒刑壹年陸月。扣案之ELIYA 牌│
│    │永祥之第│起至同年│3 樓    │甲○○使用之行動電話門│  偵字第5613號卷二│雙卡行動電話壹具（含電池壹個│
│    │一次）  │8 月19日│        │號0000000000號聯繫，兩│  第60至62頁）    │、門號0000000000號│
│    │        │間之某日│        │人相約見面，由戊○○將│證人甲○○於偵訊│ＳＩＭ卡壹枚）及電子磅秤壹臺│
│    │        │        │        │含袋重０點九公克之愷他│  中之證言（98年度│均沒收。未扣案之販賣毒品所得│
│    │        │        │        │命交予甲○○，並向周永│  偵字第5613號卷二│新臺幣佰元沒收，如全部或一│
│    │        │        │        │祥收取三百元。        │  第101至102頁）  │部不能沒收時，以其財產抵償之│
│    │        │        │        │                      │                  │。                          │
├──┼────┼────┼────┼───────────┼─────────┼──────────────┤
│十三│甲○○  │98年8 月│基隆市愛│戊○○以其持用之行動電│證人甲○○於警詢│戊○○販賣第三級毒品，處有期│
│    │（售予周│19日    │三路71號│話門號0000000000號，與│  中之證言（98年度│徒刑壹年陸月。扣案之ELIYA 牌│
│    │永祥之第│        │3 樓    │甲○○使用之行動電話門│  偵字第5613號卷二│雙卡行動電話壹具（含電池壹個│
│    │二次）  │        │        │號0000000000號聯繫，兩│  第60至62頁）    │、門號0000000000號│
│    │        │        │        │人相約見面，由戊○○將│證人甲○○於偵訊│ＳＩＭ卡壹枚）及電子磅秤壹臺│
│    │        │        │        │含袋重０點九公克之愷他│  中之證言（98年度│均沒收。未扣案之販賣毒品所得│
│    │        │        │        │命交予甲○○，並向周永│  偵字第5613號卷二│新臺幣肆佰元沒收，如全部或一│
│    │        │        │        │祥收取四百元。        │  第101至102頁）  │部不能沒收時，以其財產抵償之│
│    │        │        │        │                      │卷附通訊監察譯文│。                          │
│    │        │        │        │                      │  （98年度偵字第56│                            │
│    │        │        │        │                      │  13號卷二第119至1│                            │
│    │        │        │        │                      │  20頁）          │                            │
│    │        │        │        │                      │                  │                            │
├──┼────┼────┼────┼───────────┼─────────┼──────────────┤
│十四│甲○○  │98年11月│基隆市愛│戊○○以其持用之行動電│證人甲○○於警詢│戊○○販賣第三級毒品，處有期│
│    │（售予周│間某日  │三路71號│話門號0000000000號，與│  中之證言（98年度│徒刑壹年陸月。扣案之第三級毒│
│    │永祥之第│        │3 樓    │甲○○使用之行動電話門│  偵字第5613號卷二│品愷他命壹盒（驗餘含盒毛重拾│
│    │三次；亦│        │        │號0000000000號聯繫，兩│  第60至62頁）    │玖點陸捌公克）併同無法完全析│
│    │為戊○○│        │        │人相約見面，由戊○○將│證人甲○○於偵訊│離之外盒壹個、愷他命拾包（│
│    │販賣愷他│        │        │含袋重０點九公克之愷他│  中之證言（98年度│驗餘含袋總毛重壹佰貳拾點肆│
│    │命行為之│        │        │命交予甲○○，並向周永│  偵字第5613號卷二│貳公克）併同無法完全析離之包│
│    │最後一次│        │        │祥收取四百元。        │  第101至102頁）  │裝袋拾個、ELIYA牌雙卡行動 │
│    │）      │        │        │                      │                  │電話壹具（含電池壹個、門號０│
│    │        │        │        │                      │                  │000000000號ＳＩＭ卡│
│    │        │        │        │                      │                  │壹枚）、電子磅秤壹臺、分裝夾│
│    │        │        │        │                      │                  │鍊袋壹小袋、三號包裝夾鍊袋壹│
│    │        │        │        │                      │                  │袋、０號包裝夾鍊袋壹袋、００│
│    │        │        │        │                      │                  │號包裝夾鍊袋袋及販賣毒品所│
│    │        │        │        │                      │                  │得新臺幣肆佰元均沒收。      │
└──┴────┴────┴────┴───────────┴─────────┴──────────────┘
附表貳：（轉讓愷他命部分）
┌──┬────┬────┬────┬───────────┬─────────┬──────────────┐
│編號│轉讓對象│轉讓時間│轉讓地點│  轉   讓   方   式   │卷 附 相 關 證 據 │主  文（所犯罪名及所處之刑）│
├──┼────┼────┼────┼───────────┼─────────┼──────────────┤
│一  │甲○○  │98年2、3│基隆市愛│戊○○將摻有愷他命之香│證人甲○○於警詢│戊○○轉讓第三級毒品，處有期│
│    │        │月間某日│三路71號│菸交予甲○○，供甲○○│  中之證言（98年度│徒刑月。                  │
│    │        │        │3 樓    │吸食，以此方式無償轉讓│  偵字第5613號卷二│                            │
│    │        │        │        │愷他命予甲○○一次。  │  第60至62頁）    │                            │
│    │        │        │        │                      │證人甲○○於偵訊│                            │
│    │        │        │        │                      │  中之證言（98年度│                            │
│    │        │        │        │                      │  偵字第5613號卷二│                            │
│    │        │        │        │                      │  第101至102頁）  │                            │
└──┴────┴────┴────┴───────────┴─────────┴──────────────┘

司法院資訊處製作；財團法人民間司法改革基金會備份。
